【裁判字號】    92,交上易,1477
【裁判日期】    920910
【裁判案由】    過失傷害
【裁判全文】
臺灣高等法院臺中分院刑事判決          民國九十二年度交上易字第一四七七號
    上  訴  人
    即  被  告  甲○○
    選任辯護人  鄭雪櫻律師
右上訴人因過失傷害案件，不服臺灣臺中地方法院中華民國九十二年四月二十五日第
一審判決（民國九十二年度交易字第六十四號，起訴案號：臺灣臺中地方法院檢察署
民國九十一年度調偵字第一四九號），提起上訴，本院判決如左：
    主      文
上訴駁回。
甲○○緩刑貳年。
    事      實
一、甲○○於民國（下同）八十九年十月二十三日下午，駕駛車牌號碼Ｆ３─８４７
    ９號自用小客車，沿臺中市○○路往市區方向行駛，於同日十四時四十五分許，
    行經同市○區○○路三段與益華街口時，其原應注意汽車行駛至交岔路口，其行
    進應遵守燈光號誌，而依當時情形又無不能注意之情事，竟疏於注意及此，而貿
    然於路口紅燈亮起時，內側車道有他車阻其視線之情形，仍行駛外側車道，加速
    穿越前開路口，適有丁○○騎乘ＳＺＬ─５９８號機車搭載丙○○，自同市○○
    路○段欲左轉益華街口，而在該路口左轉號誌亮起時，丁○○即左轉，而在左轉
    後被甲○○之汽車自右面撞擊，造成甲○○之汽車前車頭中及左前車頭碰痕，前
    擋風玻璃破裂，丁○○之機車右側車身碰痕，並因被告汽車之撞擊力造成該車往
    甲○○汽車行進方向推移，丁○○之機車因而左倒並造成十．五公尺之刮地痕。
    丁○○及丙○○人車倒地後，丁○○受有顏面多處傷口約十六公分長、右側恥骨
    骨折及多處挫傷（右下肢及右上肢）之傷害；丙○○受有右側內足踝骨折、頭部
    外傷之傷害（丙○○受傷部分業據被害人丙○○具狀撤回告訴）。甲○○於肇事
    後，犯罪機關未發覺前，向警方報案自首而接受裁判。
二、案經丁○○訴請台灣台中地方法院檢察署檢察官偵查起訴。
    理      由
一、訊據上訴人即被告甲○○始則矢口否認右開犯罪事實，繼而坦承有部分之過失，
    辯稱：伊行經該路口時號誌係綠燈，因與其同方向左前方一部車突然煞車，其見
    丁○○時來不及就撞上了云云；惟此與告訴人丁○○指訴：當時伊是左轉燈亮起
    時才起步，是甲○○闖紅燈，當時時速約十公里等情及另一被害人丙○○於警訊
    中所稱：我們是由三民路往北屯方向行駛，在三民路、益華街口等待紅燈要左轉
    往益華街，號誌設有紅燈右轉燈號，當我們左轉時剛走步就被甲○○所駕Ｆ３─
    ８４７９號自小客車直行車撞上了等語並不相符，而被害人丙○○於偵查中並稱
    ：我記得撞到時，他左前方那部車是停在斑馬線（見九十年度偵字第一一０六八
    號卷第卅一頁）。再依三民路三段（接北屯路）之車流量甚大情形，告訴人丁○○當不可能在內、外車道均有車之情形下闖紅燈及被告行經之益華路口路幅僅約
    八公尺，係屬較小之路口，闖越之危險性在小，告訴人丁○○所稱係被告甲○○
    闖紅燈云云應可採信。按汽車行駛交岔路口，其行進應遵守燈光號誌，道路交通
    安全規則第一百零二條第一項第一款定有明文。被告甲○○駕車自應注意上述道
    路交通安全規定。又依附卷之交通事故調查報告表所載，本件肇事時、地之天候
    、路況皆良好。則被告甲○○亦無不能注意之情事。其竟疏未注意及此，而貿然
    通過該路口，足證被告甲○○之駕車行為，顯有過失。且告訴人丁○○因此受有
    顏面多處傷口約十六公分長、右側恥骨骨折及多處挫傷（右下肢及右上肢）之傷
    害，有財團法人私立中國醫藥學院附設醫院診斷證明書一紙附卷可稽。則被告甲○○之過失駕車肇事行為，與告訴人丁○○之傷害結果間，自具有相當因果關係
    。是被告甲○○過失傷害犯行，堪以認定，所辯為亦無可採。
二、核上訴人即被告甲○○所為，係犯刑法第二百八十四條第一項前段之過失傷害罪
    。而被告甲○○於肇事後即報警並在現場等候處理，此有警訊筆錄及道路交通事
    故調查報告表記載被告甲○○為報案人足稽，係對於未發覺之罪自首而接受裁判
    ，應依刑法第六十二條前段規定減輕其刑。原判決因依刑法第二條第一項前段、
    第二百八十四條第一項前段、第六十二條前段、第四十一條第一項前段、罰金罰
    鍰提高標準條例第一條前段、第二條。爰審酌被告甲○○之過失程度、所生之危
    害、肇事後之態度及被告甲○○尚未與被害人丁○○達成民事和解賠償等一切情
    狀，判處有期徒刑貳月，而行為時刑法第四十一條關於犯最重本刑為三年以下有
    期徒刑之罪之得易科罰金之規定，業經總統於九十年一月十日公布修正為現行刑
    法第四十一條第一項前段犯最重本刑為五年以下有期徒刑之罪得易科罰金，而本
    罪既屬最重本刑為六月以下有期徒刑之罪，比較新舊法之結果並無刑法第二條第
    一項但書之情形，自應依裁判時之法律即現行刑法第四十一條第一項前段之規定
    諭知易科罰金之折算標準，其認事用法及量刑均無不當，上訴意旨仍執前詞，指
    摘原判決不當，非有理由，應予駁回。惟查被告犯後又與被害人成立和解，有和
    解書影本在卷為憑，其未曾受有期徒刑之宣告，有台灣高等法院全國前案紀錄表
    為稽，其經此刑之宣告應知所警惕，無再犯虞，核其刑以暫不執行為適當，爰諭
    知緩刑貳年，以啟自新。
三、據上論斷，應依刑事訴訟法第三百六十八條、刑法第七十四條第一款，判決如主
    文。
本案經檢察官乙○○到庭執行職務。
中      華      民      國      九十二   年       九      月     十     日
                                    臺灣高等法院臺中分院刑事第六庭
                                          審判長法  官  陳  嘉  雄
                                                法  官  邱  顯  祥
                                                法  官  陳  秀  
右正本證明與原本無異。
不得上訴。
                                                書記官  陳  信  和
中      華      民      國      九十二   年       九      月    十二    日
                                              Ｉ


司法院資訊處製作；財團法人民間司法改革基金會備份。
